臺灣板橋地方法院刑事判決　　　　　　　99年度訴字第2527號
公　訴　人　臺灣板橋地方法院檢察署檢察官
被　　　告　陳璁澓
上列被告因違反毒品危害防制條例案件，經檢察官提起公訴（99
年度毒偵字第4903號），本院合議庭裁定由受命法官獨任行簡式
審判程序，並判決如下：
    主  文
陳璁澓施用第一級毒品，累犯，處有期徒刑拾月，扣案之海洛因
殘渣袋壹只（微量無法析離秤重）沒收銷燬之；分裝勺貳支沒收
之。又施用第二級毒品，累犯，處有期徒刑伍月，扣案之第二級
毒品甲基安非他命壹包（驗餘淨重零點壹壹玖捌公克）沒收銷燬
之；包裝上開甲基安非他命之外包裝袋壹只、吸食器壹組、玻璃
球壹個、分裝勺貳支，均沒收。應執行有期徒刑壹年貳月，扣案
之海洛因殘渣袋壹只（微量無法析離秤重）、第二級毒品甲基安
非他命壹包（驗餘淨重零點壹壹玖捌公克）沒收銷燬之；包裝上
開甲基安非他命之外包裝袋壹只、吸食器壹組、玻璃球壹個、分
裝勺貳支，均沒收。
    事  實
一、陳璁澓前因施用毒品案件，經送觀察、勒戒後，認有繼續施
    用毒品之傾向，經臺灣士林地方法院以96年度毒聲字第315
    號裁定令入戒治處所施以強制戒治，於民國97年4 月7 日因
    無繼續強制戒治之必要而釋放出所，經臺灣士林地方法院檢
    察署檢察官以97年度戒毒偵字第45號為不起訴處分確定在案
    。另於95年間因犯妨害自由案件，經臺灣臺北地方法院以95
    年度易字第1594號判處有期徒刑6 月，減刑為有期徒刑3 月
    確定；又因犯持有第一級毒品罪，經臺灣士林地方法院以96
    年度簡字第912 號判處有期徒刑3 月確定。前開2 罪接續執
    行，於97年4 月7 日入監執行，97年10月6 日縮刑期滿執行
    完畢（於本案構成累犯）。詎其猶不知悔改，其明知海洛因
    、甲基安非他命分別為毒品危害防制條例第2 條第2 項第1
    款、第2 款列為第一、二級毒品，均不得非法持有及施用，
    竟分別基於施用第一級毒品海洛因及第二級毒品甲基安非他
    命之犯意：（一）於99年6 月8 日凌晨1 時10分為警查獲前
    之26小時內某時間許，在不詳地點，以將海洛因滲入香煙內
    抽吸之方式，施用第一級毒品海洛因。（二）於99年6 月7
    日22時許，在臺北縣新莊市（現改制為新北市新莊區，下同
    ）立信一街71號9 樓之住處內，將甲基安非他命置於玻璃球
    吸食器內，再點火加熱燒烤產生白煙吸聞之方式，施用第二
    級毒品甲基安非他命。嗣於99年6 月8 日凌晨1 時10分許，
    在上開住處為警查獲，並扣得陳璁澓所有供施用或預備供施
    用毒品所用之海洛因殘渣袋1 只、第二級毒品甲基安非他命
    1 包（扣案淨重0.1200公克，經取樣0.0002公克，驗餘淨重
    0.1198公克）、吸食器1 組、玻璃球1 個、分裝勺2 支。並
    經得其同意採尿檢測，結果呈海洛因代謝物嗎啡、甲基安非
    他命類陽性反應，始悉上情。
二、案經新北市政府（改制前為臺北縣政府）警察局新莊分局報
    請臺灣板橋地方法院檢察署檢察官偵查起訴，被告陳璁澓於
    本院準備期日中就被訴事實為有罪陳述，經合議庭裁定由受
    命法官獨任行簡式審判程序。
    理  由
一、按除被告所犯為死刑、無期徒刑、最輕本刑為3 年以上有期
    徒刑之罪或高等法院管轄第一審案件者外，於第一次審判期
    日前之準備程序進行中，被告先就被訴事實為有罪之陳述時
    ，審判長得告知被告簡式審判程序之旨，並聽取當事人、代
    理人、辯護人及輔佐人之意見後，裁定進行簡式審判程序，
    刑事訴訟法第273 條之1 第1 項定有明文。經核本件被告陳
    璁澓所犯係死刑、無期徒刑、最輕本刑為3 年以上有期徒刑
    以外之罪，其於準備程序中就被訴事實為有罪之陳述，經法
    官告知簡式審判程序之旨，並聽取公訴人及被告之意見後，
    本院合議庭認宜進行簡式審判程序，爰依上揭規定合議裁定
    由受命法官獨任進行簡式審判程序，合先敘明。
二、訊據被告陳璁澓對於上揭時地，施用第一級毒品海洛因、第
    二級毒品甲基安非他命之犯罪事實，於本院審理中坦承不諱
    ，並有海洛因之殘渣袋1 只、毒品甲基安非他命之白色結晶
    1 包、吸食器1 組、玻璃球1 個、分裝勺2 支等物扣案可供
    佐證。而被告為警查獲後經採尿液送鑑定，其結果確呈海洛
    因代謝物嗎啡、甲基安非他命陽性反應，有臺灣檢驗科技股
    份有限公司99年6 月25日第UL/2010/60286 號（檢體編號
    D0000000號）濫用藥物尿液檢驗報告書及尿液代號對照表各
    1 紙在卷可稽（偵卷第36、81頁）；又扣案之白色透明結晶
    經送鑑定，確屬第一級毒品海洛因、第二級毒品甲基安非他
    命無誤，有交通部民用航空局航空醫務中心99年6 月28日航
    藥鑑字第0990030403號毒品鑑定書1 紙附卷可按（偵卷第80
    頁），是被告於上開時地有施用毒品海洛因、甲基安非他命
    之自白核與事實相符，堪予認定。又本案被告陳璁澓前因施
    用毒品案件，經送觀察、勒戒後，認有繼續施用毒品之傾向
    ，經臺灣士林地方法院以96年度毒聲字第315 號裁定令入戒
    治處所施以強制戒治，於97年4 月7 日因無繼續強制戒治之
    必要而釋放出所，經臺灣士林地方法院檢察署檢察官以97年
    度戒毒偵字第45號為不起訴處分確定在案，有臺灣高等法院
    被告前案紀錄表1 紙附卷可稽，是被告於前開觀察勒戒、強
    制戒治執行完畢5 年內再犯本案，依毒品危害防制條例第23
    條第2 項規定應依法追訴。是本案事證明確，被告犯行堪以
    認定，應依法論科。
三、核被告陳璁澓所為，係犯毒品危害防制條例第10條第1 項之
    施用第一級毒品海洛因罪，及同條第2 項之施用第二級毒品
    甲基安非他命罪。其施用第一級毒品海洛因前後持有海洛因
    ，施用第二級毒品甲基安非他命前後持有甲基安非他命之低
    度行為，均應為施用海洛因、甲基安非他命之高度行為所吸
    收，不另論罪。又被告有事實欄所述之前科，最近一次係於
    97年10月6 日執行完畢，有臺灣高等法院被告全國刑案紀錄
    表可憑，其於刑之執行完畢後5 年內，故意再犯本件有期徒
    刑以上之刑之2 罪，均為累犯，應各依刑法第47條第1 項之
    規定加重其刑。被告分別施用毒品海洛因、甲基安非他命，
    所犯2 罪犯意各別，行為互殊，應分論併罰。爰審酌被告犯
    罪之動機、目的、手段，有多次施用毒品之紀錄，歷經觀察
    勒戒、強制戒治之執行，仍無法戒絕惡習，顯見其自制力薄
    弱，犯罪所生之危害，施用毒品屬自戕之行為，被告犯罪後
    坦承犯行，態度尚稱良好等一切情狀，分別量處如主文所示
    之刑，並定其應執行之刑，以資儆懲。
四、扣案之含毒品海洛因之殘渣袋1 只（量微無法析離秤重），
    係第一級毒品；扣案之甲基安非他命（驗餘淨重0.1198公克
    ）係第二級毒品，有前開鑑定報告附卷可稽，均應依毒品危
    害防制條例第18條第1 項前段之規定宣告沒收銷燬之。另扣
    案之包裝上開毒品甲基安非他命之外包裝袋1 只、吸食器1
    組、玻璃球1 個，則係被告所有供施用或預備供施用毒品甲
    基安非他命所用之物；另扣案之分裝2 支，則係被告所有
    供施用或預備供施用毒品海洛因及甲基安非他命所用之物，
    則係亦據其陳明在卷，均應依刑法第38條第1 項第2 款之規
    定宣告沒收。至於扣案之毒品一粒眠8 顆、大麻殘渣袋1 只
    ，與本案犯罪事實無關，故無庸宣告沒收銷燬，附此敘明。
據上論斷，應依刑事訴訟法第273 條之1 第1 項、第299 條第1
項前段，毒品危害防制條例第10條第1 項、第2 項、第18條第1
項前段，刑法第11條前段、第47條第1 項、第51條第5 款、第38
條第1項第2款，判決如主文。
本案經檢察官陳宣每到庭執行職務。
中    華    民    國   100    年    6     月    30    日
                        刑事第四庭  法  官  侯志融
以上正本證明與原本無異。
如不服本判決應於收受判決後十日內向本院提出上訴書狀，並應
敘述具體理由。其未敘述上訴理由者，應於上訴期間屆滿後二十
日內向本院補提理由書（均須按他造當事人之人數附繕本）「切
勿逕送上級法院」。
                                    書記官  田世杰
中    華    民    國   100    年    6     月    30    日
附錄本案論罪科刑法條全文：
毒品危害防制條例第十條：
施用第一級毒品者，處六月以上五年以下有期徒刑。
施用第二級毒品者，處三年以下有期徒刑。